【裁判字號】    98,台抗,955
【裁判日期】    981210
【裁判案由】    假扣押
【裁判全文】
最高法院民事裁定              九十八年度台抗字第九五五號
再 抗告 人  乙○○
訴訟代理人  徐盛國律師
上列再抗告人因與相對人甲○○間聲請撤銷假扣押事件，對於中
華民國九十八年九月十五日台灣高等法院台中分院裁定（九十八
年度抗更(一)字第三一五號），提起再抗告，本院裁定如下：
    主  文
再抗告駁回。
再抗告訴訟費用由再抗告人負擔。
    理  由
按對於抗告法院所為抗告有無理由之裁定再為抗告，僅得以其適
用法規顯有錯誤為理由，此觀民事訴訟法第四百八十六條第四項
之規定自明。又所謂適用法規顯有錯誤，係指原法院就其取捨證
據所確定之事實適用法規顯有錯誤而言，不包括認定事實不當之
情形在內。查原法院以：按聲請假扣押所欲保全請求之原因事實
，如與起訴請求「給付」之原因事實相同，縱其聲明之「給付」
事項，與原聲請假扣押所主張者未盡一致，仍屬本案之請求。本
件相對人於假扣押聲請中雖僅主張侵權行為損害賠償，而與其後
提起訴訟之聲明未盡相符，然核其聲請假扣押之原因事實與提起
訴訟之原因事實，並無二致。且相對人於聲請假扣押時，已敘明
：債務人（即再抗告人）故意不法將債權人（即相對人）之股份
非法移轉登記於不知情之傅清甲，復將清甲企業股份有限公司（
下稱清甲公司）系爭不動產移轉登記予債務人名下，以達到不法
侵奪財產之目的。債務人所為已不法侵害債權人之權利，參系爭
不動產之市價及股份比例核算損害金額，並依民法第一百八十四
條第一項規定，請求損害賠償等語。足見相對人係主張再抗告人
以侵權行為之方法，非法將清甲公司之不動產移轉登記與再抗告
人。相對人所提之訴包括「確認之訴」、「塗銷之訴」、「撤銷
之訴」及「以金錢賠償損害之訴」。雖相對人請求新台幣九百十
八萬元本息損害賠償部分，因未上訴第三審而告確定。惟再抗告
人移轉不動產部分應否塗銷，既經最高法院九十七年度台上字第
一八三六號民事判決廢棄發回，該部分既尚未確定，則相對人假
扣押所欲保全之本案訴訟，即難謂已全部受敗訴確定。債務人即
再抗告人自不得以債權人即相對人業受本案敗訴判決確定，而聲
請撤銷假扣押裁定。台灣彰化地方法院（下稱彰化地院）准許再
抗告人之聲請，即有未合等語，爰將彰化地院之裁定予以廢棄，
駁回再抗告人撤銷假扣押之之聲請，核無適用法規顯有錯誤。至
再抗告意旨所指各節，不合民事訴訟法第四百八十六條第四項之
規定，自難謂為合法。
據上論結，本件再抗告為不合法。依民事訴訟法第四百九十五條
之一第二項、第四百八十一條、第四百四十四條第一項、第九十
五條、第七十八條，裁定如主文。
中    華    民    國  九十八  年   十二   月    十    日
                      最高法院民事第四庭
                          審判長法官  劉  延  村
                                法官  許  澍  林
                                法官  黃  秀  得
                                法官  許  正  順
                                法官  魏  大  喨
      本件正本證明與原本無異
                                      書  記  官
中    華    民    國  九十八  年   十二   月  二十二  日
                                                      Q

司法院資訊處製作；財團法人民間司法改革基金會備份。
